臺灣新北地方法院民事裁定
110年度聲字第255號
聲  請  人  陳烱鳴  
            陳慧萍  
            黃有金  
兼
共同代理人  施玉玲  
相  對  人  林進義  
上列當事人間聲請停止執行事件，本院裁定如下：
    主  文
聲請人供擔保新臺幣貳萬伍仟陸佰捌拾玖元後，本院一一○年度
司執更㈠字第一號修復漏水之修繕費用事件之強制執行程序，於
本院一一○年度訴字第二六八八號債務人異議之訴事件判決確定
、和解或撤回前，應暫予停止。
    理  由
一、聲請意旨略以：聲請人與相對人間修復漏水之修繕費用強制
    執行事件（執行案號：本院110年度司執更㈠字第1號，下稱
    系爭執行事件），業經聲請人提起債務人異議之訴，爰依法
    請求裁定准予供擔保停止強制執行程序等語。
二、按有回復原狀之聲請或提起再審或異議之訴，或對於和解為
    繼續審判之請求，或提起宣告調解無效之訴、撤銷調解之訴
    ，或對於許可強制執行之裁定提起抗告時，法院因必要情形
    或依聲請定相當並確實之擔保，得為停止強制執行之裁定，
    強制執行法第18條第2項定有明文。又按法院依強制執行法
    第18條第2項定擔保金額而准許停止強制執行之裁定者，係
    備供債權人因停止執行所受損害之賠償，其數額應依標的物
    停止執行後，債權人未能即時受償或利用該標的物所受之損
    害額，或其因另供擔保強制執行所受損害額定之，非以標的
    物之價值或其債權額為據（最高法院91年度台抗字第429號
    裁定意旨參照）。
三、經查：
　㈠聲請人就系爭執行事件業已提起債務人異議之訴，繫屬本院1
    10年度訴字第2688號審理，且系爭執行事件之執行程序尚未
    終結等情，業據本院依職權調取系爭執行事件卷宗核閱無誤
    ，是聲請人聲請供擔保請准裁定停止執行，核與前揭規定相
    符，應予准許。
　㈡為確保相對人因聲請人聲請停止強制執行不當可能遭受之損
    害得獲賠償，並兼顧兩造之權益，聲請人供擔保之金額，自
    應以相對人因系爭執行事件之執行程序停止，未能即時受償
    所受之損害為準。而相對人就系爭執行事件請求事項為聲請
    人應給付相對人新臺幣（下同）181,336元【計算式：65,87
    6＋49,584＋32,938＋32,938＝181,336】，則相對人因停止執行
    所受之損害，自為其遲延收取期間內，無法收取前開金錢予
    以使用收益之損害。茲審酌：
　　⒈本院110年度訴字第2688號債務人異議之訴事件，訴訟標的
      價額經核定為181,336元，應適用民事簡易程序，且為不
      得上訴第三審之案件，則依據司法院頒布之各級法院辦案
      期限實施要點所定民事簡易程序辦案期限第一審為10個月
      、第二審為2年計算，上開債務人異議之訴事件審理期間
      可推定為2年10個月，此亦為相對人遲延收取之期間。
　　⒉又相對人無法收取前開金錢之損害，應為上開金額之利息
      ，且依法定利率週年利率5％計算，較不受利率波動之影響
      ，較為客觀妥適。
　　⒊準此，相對人因停止系爭執行事件之強制執行程序，因而
      未能即時受償而可能造成之損失額為25,689元【計算式：
      （前開金錢每年利息181,336元×5％）×遲延收取期間（2＋1
      0/12）年＝25,689元，元以下四捨五入】，揆諸首揭說明
      ，聲請人自應提供上開金額以供擔保為適當，爰裁定如主
      文所示。
四、依強制執行法第18條第2項，裁定如主文。
中　　華　　民　　國　　110 　年　　12　　月　　27　　日
                  民事第二庭    法　官　楊雅萍
以上正本證明與原本無異。
如不服本裁定須於送達後10日內向本院提出抗告狀，並應繳納抗
告費新臺幣1000元。
中　　華　　民　　國　　110 　年　　12　　月　　28　　日
                                書記官　蘇  泠